---
title: "Tutorial Cuasi-Experimentales"
author: "Eduardo Zago"
date: "`r Sys.Date()`"
output: html_document
---

```{r setup, include=FALSE}
knitr::opts_chunk$set(echo = TRUE, message = F, warning = F)
```

# DiD

```{r}
# Instalamos los paquete necesarios
list.of.packages <- c("stargazer", "tidyverse", "plm", "haven", "fixest", 
                      "varhandle", "lfe")

# Verificamos aquellos paquetes que no han sido instalados
new.packages <- list.of.packages[!(list.of.packages %in% installed.packages()[,"Package"])]

# Los instalamos y cargamos todos a la vez
if(length(new.packages)) install.packages(new.packages) # verificamos que exista al menos un paquete en new.packages y lo instalamos
lapply(list.of.packages, library, character.only = TRUE) # Función en R que aplica la función library a todos los elementos en list.of.packages 

```

```{r}
# Generamos datos aleatoriamente

set.seed(32) # Semilla aleatoria

error <- runif(80, min=0, max=1)

# Variable de Salario sin agregar efectos de tratamiento, de anticipación, etc
control <- floor(runif(10, min=10, max=20)) 
control <- rep(control, 8)

# Variable de tiempo (T=10)
time <- c(1:10) 
time <- rep(time, 8)

# Variable que indica el tratamiento:
treatment <- c(rep(0,10), rep(1,10), rep(0,10), rep(1,10),
               rep(0,10), rep(1,10), rep(0,10), rep(1,10))

# Variable que distingue entre unidades (n=8)

# Generamos la variable para distinguir entre individuos
unidades <- c(rep(1, 10), rep(2, 10), rep(3, 10), rep(4, 10),
              rep(5, 10), rep(6, 10), rep(7, 10), rep(8, 10))

# Variable indicadora despues de tratamiento
post <- c(rep(0,5), rep(1,5)) 
post <- rep(post, 8)

# Observen la diferencia entre estas dos variables, una adelanta el tratamiento un periodo
post_pretrend <- c(rep(0,4), rep(1,6)) 
post_pretrend <- rep(post_pretrend, 8)

# Veamos como se ve la base:
dd_data <- cbind.data.frame(unidades, time, post, post_pretrend, treatment) 

head(dd_data, 15)
```

```{r}
# Ya que tenemos esto, podemos observar como simular nuestra variable dependiente

# Tendencias paralelas
wage <- control + 2.3 * post_pretrend * treatment + 2 * post_pretrend * treatment * (time-6) + error

# No tendencias paralelas
wage_pretrend <- control + 3 * post_pretrend * treatment + 2 * post_pretrend * treatment *(time-6) + error

# Indicadora de tratamiento

dd_data <- cbind.data.frame(unidades, time, post, treatment, wage, wage_pretrend) 
colnames(dd_data) <- c("unidades", "time", "post", "treatment", "wage", "wage_pretrend")

head(dd_data, 20)
```
## Análisis Gráfico:

```{r}
# Gráfica:
# 1. Preparamos los datos para graficar. Nos gustaría tener una variable de tiempo en el 
# eje x, que sea 0 en el tiempo de inicio del programa y +1:+4 para los posteriores y -1:-4 
# para los de antes. 

dd_data <- dd_data %>% mutate(time_dd = time - 6)

# 2. Agregamos las variables usando la media para tener una observación para cada periodo/grupo

dd_graph <- dd_data %>% group_by(treatment, time_dd) %>% 
     summarise(wage_p_mean = mean(wage_pretrend),
               wage_mean = mean(wage)) %>% ungroup()

# 3. Separamos en dos datasets para graficar:

graph_treat <- dd_graph %>% filter(treatment == 1)
graph_control <- dd_graph %>% filter(treatment == 0)

head(graph_treat, 10)
head(graph_control, 10)
```

```{r}
# 4. Graficamos:

stat<- ggplot(graph_treat, aes(time_dd, wage_p_mean)) + 
     geom_line(aes(color="Treated"), size = .6) +
     geom_line(data = graph_control, aes(color = "Control"), size = .6) +
     labs(color="", x = "Days from T", y = "Wage") + 
     theme_bw()+ 
     scale_color_manual(values=c("black", "darkred")) +
     geom_vline(xintercept=0, color="black", linetype="dotted") +
     scale_x_continuous(breaks=seq(-5,4,1)) +
     ggtitle("Wage evolution through time", subtitle = "Differential Pre-Trends")
stat
# 5. Guardamos imagen 
# ggsave(stat, filename = 'stat_dd_pre.pdf', device = cairo_pdf, dpi = 300, width = 12, height = 10, units = 'cm')

stat2<- ggplot(graph_treat, aes(time_dd, wage_mean)) + 
  geom_line(aes(color="Treated"), size = .6) +
  geom_line(data = graph_control, aes(color = "Control"), size = .6) +
  labs(color="", x = "Days from T", y = "Wage") + 
  theme_bw()+ 
  scale_color_manual(values=c("black", "darkred")) +
  geom_vline(xintercept=0, color="black", linetype="dotted") +
  scale_x_continuous(breaks=seq(-5,4,1)) +
  ggtitle("Wage evolution through time", subtitle = "Non-Differential Pre-Trends")
stat2
# ggsave(stat2, filename = 'stat_dd_no_pre.pdf', device = cairo_pdf, dpi = 300, width = 12, height = 10, units = 'cm')
```

## Análisis Econometrico:

Regresiones para estimar el DiD Estimate:

```{r}
# Two way Fixed Effects

# Generamos la variable de interacci?n entre treatment y post
dd_data <- dd_data %>% mutate(treat_post = treatment*post)

# Forma antigua de correr DiD
reg1 <- felm(wage ~ treat_post + treatment + post | 0 | 0| unidades, data = dd_data)

# TWFE
reg2 <- felm(wage ~ treat_post | unidades + time | 0 | unidades, 
                  data = dd_data)

summary(reg1)
summary(reg2)
```

```{r}
reg2$pval
```


```{r}
# Podemos generar una tabla bonita usando estas dos regresiones:
tabldedd <- stargazer(reg1, reg2,
                      header = FALSE,
                      font.size = "scriptsize",
                      dep.var.labels.include = FALSE,
                      table.placement = "H",
                      omit = c("Constant", "unidades", "time"),
                      column.labels = c("Canonic", "TWFE"),
                      covariate.labels = c("DiD Estimate", "Treatment", "Post"),
                      omit.stat = c("f", "ser","adj.rsq"),
                      add.lines = list(c("Unit Fixed Effects", "No", "Yes"),
                                       c("Time Fixed Effects", "No", "Yes")),
                      title = "DiD",
                      type = "latex")

note.latex <- "\\multicolumn{3}{c} {\\parbox[t]{7cm}{ \\textit{Notes:} 
Standard errors are clustered at the unit level. * denotes p$<$0.1, ** denotes p$<$0.05, and *** denotes p$<$0.01.}} \\\\"
tabldedd[grepl("Note", tabldedd)] <- note.latex

cat(tabldedd)
```

## Colinearity:

```{r}
# Collinearity e importancia de agregar efectos fijos:
reg3 <- lfe::felm(wage ~ treat_post + treatment + post | unidades + time, 
                  data = dd_data)

summary(reg3)
```
## Event Study:

```{r}
dd_data <- dd_data %>% group_by(unidades) %>% mutate(event_time = time[post > 0][1])

# Grupo de control a 0
dd_data$event_time[dd_data$treatment == 0] <- 0

# Creamos la variable tte
dd_data <- dd_data %>% group_by(unidades) %>% 
  mutate(time_to_event = ifelse(treatment == 1, time - event_time, 0))

view(dd_data)

```

La función que usaremos de feols, solo toma valores positivos, por lo que tendremos que hacer un mapeo.


```{r}
# Corremos la regresión del event study
#dd_plot_reg <- feols(wage_pretrend ~ i(shifted_tte, treatment, ref = reference) | unidades + time, cluster = "unidades", data = dd)

dd_plot_reg <- feols(wage ~ i(time_to_event, treatment, ref = -1) | 
                       unidades + time, cluster = "unidades", data = dd_data)

ip <- iplot(dd_plot_reg)

dd_plot_reg2 <- feols(wage_pretrend ~ i(time_to_event, treatment, ref = -1) | 
                       unidades + time, cluster = "unidades", data = dd_data)

ip2 <- iplot(dd_plot_reg2)

```


```{r}
# Plot personalizado (para feols y felm, para plm habría que calcular los se como arriba en el leads and lags)
coefs = c(dd_plot_reg$coefficients[1:4], 
          0, 
          dd_plot_reg$coefficients[(5): length(dd_plot_reg$coefficients)])

se = c(dd_plot_reg$se[1:4], 
       0, 
       dd_plot_reg$se[(5):length(dd_plot_reg$se)]) 

# Concatenamos las variables
datos_did <- data.frame(coeficientes = coefs, ses = se, time = -5:4, 
                        type = rep(1:3, c(4,1,5)))
datos_did$time <- factor(datos_did$time)

head(datos_did, 10)
```


```{r}
# Grafica DID
colors <- c("#000000", "#0072B2","#D55E00")
DID_plot <- ggplot(data = datos_did, mapping = aes(y = coeficientes, x = time)) +
     geom_point(aes(colour = factor(type)), size = 2) + 
     geom_errorbar(aes(ymin=(coeficientes-1.96*ses), ymax=(coeficientes+1.96*ses), colour = factor(type)), width=0.2) +
     geom_hline(yintercept = 0, linetype="solid", color ="grey", 2) +
     geom_vline(xintercept = 5,linetype="dashed", color ="red", 2) +
     theme_bw() +
     ylab("Valor estimado (95% IC)") + 
     xlab("Años desde tratamiento") + 
     scale_color_manual(name = "Periodo", values= colors) +
     theme(legend.position = "none") 

ggsave(DID_plot, filename = 'DD_NO_pre.pdf', device = cairo_pdf,
       dpi = 300, width = 12, height = 10, units = 'cm') # Salvamos en pdf
DID_plot

```


```{r}
# Plot personalizado (para feols y felm, para plm habría que calcular los se como arriba en el leads and lags)
coefs = c(dd_plot_reg2$coefficients[1:4], 
          0, 
          dd_plot_reg2$coefficients[(5): length(dd_plot_reg2$coefficients)])

se = c(dd_plot_reg2$se[1:4], 
       0, 
       dd_plot_reg2$se[(5):length(dd_plot_reg2$se)]) 

# Concatenamos las variables
datos_did <- data.frame(coeficientes = coefs, ses = se, time = -5:4, 
                        type = rep(1:3, c(4,1,5)))
datos_did$time <- factor(datos_did$time)

head(datos_did, 10)
```

```{r}
colors <- c("#000000", "#0072B2","#D55E00")
DID_plot1 <- ggplot(data = datos_did, mapping = aes(y = coeficientes, x = time)) +
     geom_point(aes(colour = factor(type)), size = 2) + 
     geom_errorbar(aes(ymin=(coeficientes-1.96*ses), ymax=(coeficientes+1.96*ses), colour = factor(type)), width=0.2) +
     geom_hline(yintercept = 0, linetype="solid", color ="grey", 2) +
     geom_vline(xintercept = 5,linetype="dashed", color ="red", 2) +
     theme_bw() +
     ylab("Valor estimado (95% IC)") + 
     xlab("Años desde tratamiento") + 
     scale_color_manual(name = "Periodo", values= colors) +
     theme(legend.position = "none") 

ggsave(DID_plot, filename = 'DD_pre.pdf', device = cairo_pdf,
       dpi = 300, width = 12, height = 10, units = 'cm') # Salvamos en pdf
DID_plot1
```


## Leads and Lags

```{r}
####################################### Leads and Lags

# Creamos múltiples leads and lags
dd <- pdata.frame(dd_data, index = c("unidades", "time")) # creamos formato pdata de plm, por facilidad
dd <- cbind(dd, plm::lag(dd$treat_post, c(-2, -1, 1, 2))) # creamos lags and leads 
dd <- as.data.frame(transform(dd)) # reveritmos el formato de pdata al formato original
names(dd)[(length(dd) - 3):length(dd)] <- c("tratamiento_Lead_2", 
                                            "tratamiento_Lead_1", "tratamiento_Lag_1", 
                                            "tratamiento_Lag_2")

# Revertimos los factores creados por plm
dd <- unfactor(dd)

# Cambiamos los valores NAs
dd[dd$treatment == 0, c("tratamiento_Lead_2", 
                        "tratamiento_Lead_1", "tratamiento_Lag_1", 
                        "tratamiento_Lag_2")] <- 0
```



```{r}
# Regresion Leads and Lags

leads1 <- felm(wage_pretrend ~  treat_post + tratamiento_Lead_1 + tratamiento_Lead_2 + 
                  tratamiento_Lag_1 + tratamiento_Lag_2 | 
                  unidades + time | 0 | unidades, dd)


leads2 <- felm(wage ~ treat_post + tratamiento_Lead_1  + tratamiento_Lead_2 + 
                  tratamiento_Lag_1 + tratamiento_Lag_2  | 
                 unidades + time | 0 | unidades, dd)


# Tabla
dep_var <- c("\\shortstack{Differential \\\\ Pre-Trend}", 
             "\\shortstack{Non-Differential \\\\ Pre-Trend}")
tablaleads <- stargazer(leads1, leads2,
                        header = FALSE,
                        font.size = "scriptsize",
                        dep.var.labels.include = FALSE,
                        table.placement = "H",
                        omit = c("Constant", "unidades", "time", "tratamiento_Lag_1", 
                                 "tratamiento_Lag_2"),
                        column.labels = dep_var,
                        covariate.labels = c("Treatment", "Lead 1", "Lead 2"),
                        omit.stat = c("f", "ser","adj.rsq"),
                        add.lines = list(c("Unit Fixed Effects", "Yes", "Yes"),
                                       c("Time Fixed Effects", "Yes", "Yes")),
                        title = "Leads and Lags",
                        type = "latex")

note.latex <- "\\multicolumn{3}{c} {\\parbox[t]{7cm}{ \\textit{Notes:} 
Standard errors are clustered at the time level. Lag variables are included but not shown. 
* denotes p$<$0.1, ** denotes p$<$0.05, and *** denotes p$<$0.01.}} \\\\"
tablaleads[grepl("Note", tablaleads)] <- note.latex

cat(tablaleads)
```

```{r}
# Gr?fica Leads and Lags:

# Preparamos los datos para graficar:
#coeficientes <- coef(leads1)
#se <- leads1_aux$se 

coeficientes <- coef(leads2)
se <- leads2$se 

time <- c(0:2, -1, -2)

# Concatenamos las variables
datos <- data.frame(coeficientes= coeficientes, 
                    ses = se, time = time, 
                    type = rep(1:3, c(2,1,2)))
datos$time <- factor(datos$time, levels = c(2,1,0,-1,-2))

head(datos, 10)
```

```{r}
# Grafica de leads and lags
colors <- c("#000000", "#0072B2","#D55E00")
leads_lags <- ggplot(data = datos, mapping = aes(y = coeficientes, x = time)) +
     geom_point(aes(colour = factor(type)), size = 2) + 
     geom_errorbar(aes(ymin=(coeficientes-1.96*ses), ymax=(coeficientes+1.96*ses), colour = factor(type)), width=0.2) +
     ylim(c(-4,4)) +
     geom_hline(yintercept = 0, linetype="solid", color ="grey", 2) +
     geom_vline(xintercept = 2.5,linetype="dashed", color ="red", 2) +
     theme_bw() +
     ylab("Valor estimado (95% IC)") + 
     xlab("Periodo") + 
     scale_x_discrete(labels = c("t+2", "t+1", "tratamiento", "t-1", "t-2"), breaks = 2:-2) + 
     scale_color_manual(name = "Periodo", values= colors) +
     theme(legend.position = "none") 
leads_lags
```

## Leads and Lags, sin perder observaciones:

```{r}
df_outcomes <- dd_data |> select(unidades, time, wage)

df_tratamiento <- dd_data |> select(unidades, time, treat_post)
```


## Ambas bases tienen el mismo número de periodos, podemos suponer que no: tratamiento llega 2 periodos más que los outcomes

```{r}
df_2020 <- tibble(unidades = c(1:10), time = 11, treat_post = rep(c(0,1), 5))
df_2021 <- tibble(unidades = c(1:10), time = 12, treat_post = rep(c(0,1), 5))

df_tratamiento <- rbind(df_tratamiento, df_2020, df_2021)

df_tratamiento <- df_tratamiento[order(df_tratamiento[,1], df_tratamiento[,2]),]
```
# Esto es un poco obvio, pero en sus proyectos no lo pueden hacer: solo si ya tienen su base con diferencias en periodos se puede hacer:

# Noten que ya agregamos dos periodos mas de tratamiento.

# Ahora, nos conviene entonces hacer los leads en esta base, usamos el código del tutorial, intentemos entenderlo mejor:

# Todas las unidades fueron tratadas en algun momento por lo que no es necesario generar la variable treat, ni mandar esos a 0

# Observen en particular como te regresa el frame la función:

```{r}
df_tratamiento <- pdata.frame(df_tratamiento, index = c("unidades","time")) # creamos formato pdata de plm, por facilidad a la base de TRATAMIENTO
view(df_tratamiento)
```

# Las observaciones ya no estan númeradas del 1 al 200, si no que tienen un identificador único de unidad-tiempo:
# Por eso se puede usar la función lead

```{r}
df_tratamiento <- cbind(df_tratamiento, plm::lead(df_tratamiento$treat_post, 
                                                  c(1,2))) # creamos 2 leads, los unimos con cbind()
df_tratamiento <- as.data.frame(transform(df_tratamiento)) # reveritmos el formato de pdata al formato original
```


# Noten que en esta base si perdemos observaciones, 2 por unidad al ser dos leads, sin embargo, podemos intuir que en la base final 
# no se perderá ninguna, ya que solo llega al 2019

```{r}
names(df_tratamiento)[(length(df_tratamiento) - 1):length(df_tratamiento)] <- c("tratamiento_Lead_1", "tratamiento_Lead_2") 

library(varhandle)
df_tratamiento <- unfactor(df_tratamiento)
```



# Y podemos ya unir con los outcomes (claramente es un left_join con la de outcomes)

```{r}
df_outcomes <- df_outcomes |> left_join(df_tratamiento, 
                                        by = c("unidades", "time"))

sum(is.na(df_outcomes$tratamiento_Lead_1))

sum(is.na(dd$tratamiento_Lead_1))
```


# Noten no perdemos ninguna observación, entonces podemos correr nuestro análisis:

```{r}
reg_leads <- felm(wage ~ treat_post + tratamiento_Lead_1 + tratamiento_Lead_2 |
                    unidades + time | 0 | unidades, data = df_outcomes)

reg_treat <- felm(wage ~ treat_post |
                    unidades + time | 0 | unidades, data = df_outcomes)
# Y lo visualizamos en stargazer:
library(stargazer)

tablaleads <- stargazer(reg_leads, reg_treat,
                        omit = c("Constant", "unidades", "time"),
                        covariate.labels = c("Tratamiento", "Adelanto 1", 
                                             "Adelanto 2"),
                        omit.stat = c("f", "ser","adj.rsq"),
                        add.lines = list(c("Unit Fixed Effects", "Yes", "Yes"),
                                         c("Time Fixed Effects", "Yes", "Yes")),
                        title = "Leads and Lags",
                        type = "latex")
```


## Tratamiento Continuo:

```{r}
# Read in de data
data_continuo <- read_dta('../data/DID_data.dta')
```

El TWFE es el mismo:

```{r}
data_continuo <- data_continuo |> group_by(unidades) %>% 
  mutate(treat = ifelse(any(tratamiento >= median(data_continuo$tratamiento)), 
                        1 ,0))

reg_did <- felm(outcome ~ tratamiento | unidades + tiempo | 0 | unidades, 
                data = data_continuo)

tabldedd <- stargazer(reg_did,
                      header = FALSE,
                      font.size = "scriptsize",
                      dep.var.labels.include = FALSE,
                      table.placement = "H",
                      omit = c("Constant", "unidades", "time"),
                      column.labels = c("TWFE"),
                      covariate.labels = c("DiD Estimate"),
                      omit.stat = c("f", "ser","adj.rsq"),
                      add.lines = list(c("Unit Fixed Effects","Yes"),
                                       c("Time Fixed Effects", "Yes")),
                      title = "DiD Continuo",
                      type = "latex")
```

## Leads y Lags:

```{r}
dd <- pdata.frame(data_continuo, index = c("unidades","tiempo")) 
    dd <- cbind(dd, plm::lag(dd$tratamiento, c(-3:3)[-4]))
    dd <- as.data.frame(transform(dd)) 
    
    names(dd)[(length(dd) - 5):length(dd)] <- 
    c("tratamiento_Lead_3", "tratamiento_Lead_2", 
        "tratamiento_Lead_1", "tratamiento_Lag_1",
          "tratamiento_Lag_2", "tratamiento_Lag_3") 

    dd <- unfactor(dd)

    dd[dd$treat == 0, 
    c("tratamiento_Lead_3", "tratamiento_Lead_2", 
        "tratamiento_Lead_1", "tratamiento_Lag_1", 
          "tratamiento_Lag_2", "tratamiento_Lag_3")] <- 0
```

```{r}
reg1 <- felm(outcome ~ tratamiento + tratamiento_Lead_1 + tratamiento_Lead_2 + 
               tratamiento_Lead_3  + tratamiento_Lag_1 + 
               tratamiento_Lag_2 + tratamiento_Lag_3 | unidades + tiempo | 0 | 
               unidades, dd)

table_leads_lags <- stargazer(reg1, reg_did, header = FALSE, 
                              font.size = "scriptsize", 
                              dep.var.caption = "",
                              label = "tab:tablaR", 
                              dep.var.labels.include = FALSE, 
                              table.placement = "H", 
                              omit = c("Constant", "year", "unidades", "Lag"), 
                              column.labels = c("Outcome", 'Outcome'), 
                              covariate.labels = c("Tratamiento", 
                                                   "Tratamiento Lead 1", 
                                                   "Tratamiento Lead 2", 
                                                   "Tratamiento Lead 3"), 
                              omit.stat = c("f", "ser","adj.rsq"), 
                              title = "Leads and lags", type = "latex")
```


## Event Study: Hay never treated units

```{r}
data_continuo <- data_continuo |> group_by(unidades) %>% 
  mutate(treat = ifelse(any(tratamiento >= median(data_continuo$tratamiento)), 
                        1 ,0))

data_continuo <- data_continuo |> group_by(unidades) |> 
  mutate(event_time = tiempo[tratamiento > 0][1]) |> ungroup()

data_continuo <- data_continuo %>% group_by(unidades) %>%
  mutate(time_to_event = tiempo - event_time) |> ungroup() |> 
  mutate(time_to_event = ifelse(is.na(time_to_event) == T, 0, time_to_event))
```

```{r}
dd_plot_cont <- feols(outcome ~ i(time_to_event, treat, ref = -1) | 
                       unidades + tiempo, cluster = "unidades", 
                      data = data_continuo)

ip <- iplot(dd_plot_cont, 
      xlab = 'Time to treatment',
      main = 'Event Study Continuo') 
```

## Leads y Lags:

```{r}
dd <- pdata.frame(data_continuo, index = c("unidades","tiempo")) 
    dd <- cbind(dd, plm::lag(dd$tratamiento, c(-3:3)[-4]))
    dd <- as.data.frame(transform(dd)) 
    
    names(dd)[(length(dd) - 5):length(dd)] <- 
    c("tratamiento_Lead_3", "tratamiento_Lead_2", 
        "tratamiento_Lead_1", "tratamiento_Lag_1",
          "tratamiento_Lag_2", "tratamiento_Lag_3") 

    dd <- unfactor(dd)

    dd[dd$treat == 0, 
    c("tratamiento_Lead_3", "tratamiento_Lead_2", 
        "tratamiento_Lead_1", "tratamiento_Lag_1", 
          "tratamiento_Lag_2", "tratamiento_Lag_3")] <- 0
```

```{r}
reg1 <- felm(outcome ~ tratamiento_Lead_3 + tratamiento_Lead_2 + 
               tratamiento_Lead_1 + tratamiento + tratamiento_Lag_1 + 
               tratamiento_Lag_2 + tratamiento_Lag_3 | unidades + tiempo | 0 | 
               unidades, dd)

table_leads_lags <- stargazer(reg1, header = FALSE, 
                              font.size = "footnotesize", 
                              dep.var.caption = "",
                              label = "tab:tablaR", 
                              dep.var.labels.include = FALSE, 
                              table.placement = "H", 
                              omit = c("Constant", "year", "unidades", "Lag"), 
                              column.labels = "Outcome", 
                              covariate.labels = c("Tratamiento Lead 3", 
                                                   "Tratamiento Lead 2", 
                                                   "Tratamiento Lead 1", 
                                                   "Tratamiento"), 
                              omit.stat = c("f", "ser","adj.rsq"), 
                              add.lines = list(c("Outcome mean", 
                                                 round(mean(dd$outcome),3)), 
                                               c("Outcome std. Dev.",
                                                 round(sd(dd$outcome),3)), 
                                               c("Outcome min", 
                                                 round(min(dd$outcome),3)), 
                                               c("Outcome max", 
                                                 round(max(dd$outcome),3)), 
                                               c("Cluster", "unidades")), 
                              title = "Leads and lags", type = "latex")
```


